臺灣臺中地方法院刑事判決　　　　　　 100年度訴字第1293號
公　訴　人　臺灣臺中地方法院檢察署檢察官
被　　　告　王建勛
上列被告因違反毒品危害防制條例案件，經檢察官提起公訴（10
0年度毒偵字第1267號），被告於準備程序中就被訴事實為有罪
之陳述，經本院合議庭評議後裁定由受命法官獨任改行簡式審判
程序審理，判決如下：
    主    文
王建勛施用第一級毒品，累犯，處有期徒刑壹年；扣案之注射針
筒壹支沒收。又施用第二級毒品，累犯，處有期徒刑陸月；扣案
含有甲基安非他命殘渣之塑膠空袋壹個（含袋毛重零點伍零公克
）沒收銷燬之；扣案之玻璃球吸食器壹支沒收。應執行有期徒刑
壹年貳月；扣案含有甲基安非他命殘渣之塑膠空袋壹個（含袋毛
重零點伍零公克）沒收銷燬之；扣案之注射針筒壹支、玻璃球吸
食器壹支均沒收。
    犯罪事實
一、王建勛曾因施用毒品案件，經本院裁定送勒戒處所進行觀察
    、勒戒，於民國87年10月30日進入臺灣臺中看守所附設勒戒
    所接受觀察勒戒後，認無繼續施用毒品傾向，於87年11月11
    日釋放出所，並由臺灣臺中地方法院檢察署檢察官於87年11
    月11日以87年度偵字第23707號為不起訴處分確定；又因施
    用毒品案件，經本院於88年3月2日以88年度毒聲字第1393號
    裁定送勒戒處所進行觀察、勒戒，於88年3月12日進入臺灣
    臺中看守所附設勒戒所接受觀察勒戒後，認無繼續施用毒品
    傾向，於88年3月26日釋放出所，並由臺灣臺中地方法院檢
    察署檢察官於88年3月29日以88年度偵字第3224號為不起訴
    處分確定；再因施用毒品案件，經本院裁定令入戒治處所施
    以強制戒治後，進入臺灣臺中戒治所接受強制戒治，嗣因執
    行成效良好，經本院於89年11月8日以89年度毒聲字第6592
    號裁定停止戒治，所餘戒治期間並付保護管束，釋放出所後
    ，復經本院於90年1月30日以90年度毒聲字第464號裁定撤銷
    停止戒治，令入戒治處所施以強制戒治，於90年4月3日再度
    進入臺灣臺中戒治所繼續接受強制戒治，於90年11月9日執
    行完畢釋放出所，該部分並經提起公訴，經本院於89年10月
    17日以89年度訴字第1679號判處有期徒刑1年確定在案。
二、王建勛前因施用毒品罪，經本院於96年12月21日以96年度訴
    字第3328號判處有期徒刑1年、6月，應執行有期徒刑1年2月
    ，經臺灣高等法院臺中分院於97年2月26日以97年度上訴字
    第490號判決駁回上訴，復經最高法院於97年5月15日以97年
    度台上字第2068號判決駁回上訴確定；於97年6月4日入監執
    行，於98年7月16日因縮短刑期執行完畢。
三、王建勛仍不知悔改及徹底戒絕，於前開觀察勒戒執行完畢釋
    放後5年內復因施用毒品案件經依修正前之毒品危害防制條
    例裁定送觀察勒戒及強制戒治處分，仍基於施用第一級毒品
    海洛因之犯意，於100年4月4日凌晨1時許，在臺中市○○區
    ○○里○○街84號其住處內，以將海洛因摻水稀釋後注入針
    筒內以針筒注射靜脈之方式，非法施用第一級毒品海洛因1
    次；另基於施用第二級毒品甲基安非他命之犯意，於100年4
    月4日凌晨1時5分許，在臺中市○○區○○里○○街84號其
    住處內，以將甲基安非他命置於玻璃球吸食器內以火燒烤使
    之產生煙霧後加以吸食之方式，非法施用第二級毒品甲基安
    非他命1次。嗣於100年4月4日凌晨2時許，因王建勛毒癮發
    作，其母親梁美珍乃報警處理，因而在臺中市○○區○○里
    ○○街84號，為警查獲，當場扣得其所有供施用之含有甲基
    安非他命殘渣之塑膠空袋1個（含袋毛重0.50公克）、注射
    針筒1支、玻璃球吸食器1支等物，而獲悉上情。
四、案經臺中市政府警察局第五分局報告臺灣臺中地方法院檢察
    署檢察官偵查起訴。
    理    由
一、訊據被告王建勛對於上揭時地分別施用第一級毒品海洛因及
    第二級毒品甲基安非他命等情，業於本院中坦認屬實，核與
    證人即被告之母親梁美珍於警詢中之陳述內容相符，而被告
    為警查獲時所採集之尿液，經送驗結果，亦呈現嗎啡、安非
    他命及甲基安非他命陽性反應，此有詮昕科技股份有限公司
    濫用藥物尿液檢驗報告1份、臺中市政府警察局第五分局水
    湳派出所採集尿液鑑定同意書1份、臺中市政府警察局第五
    分局偵辦毒品案件尿液檢體對照表1份、臺中市政府警察局
    第五分局委託檢驗尿液代號與真實姓名對照表1份在卷可稽
    ，並有查獲現場照片3張、查獲物品照片4張在卷為憑，復有
    扣案之含有甲基安非他命殘渣之塑膠空袋1個、注射針筒1支
    、玻璃球吸食器1個等物為證，且扣案之塑膠空袋1個（含袋
    毛重0.50公克），經採集空袋內之白色粉末殘渣，以簡易試
    劑檢測結果，檢出甲基安非他命成分，此有檢測照片1張在
    卷可稽，被告自白供述與現有事證相符，應堪置信。按觀察
    、勒戒或強制戒治執行完畢釋放後，5年內再犯毒品危害防
    制條例第10條之罪者，檢察官應依法追訴，毒品危害防制條
    例第23條第2項定有明文。倘被告於5年內已再犯，經依法追
    訴處罰，縱其第3次（或第3次以上）再度施用毒品之時間，
    在初犯經觀察、勒戒或強制戒治執行完畢釋放5年以後，已
    不合於「5年後再犯」之規定，且因已於「5年內再犯」，顯
    見其再犯率甚高，原實施觀察、勒戒或強制戒治，已無法收
    其實效，即應依該條例第10條處罰（參照最高法院95年第7
    次刑事庭會議決議）。被告曾因施用毒品案件，經本院裁定
    送勒戒處所進行觀察、勒戒，於87年10月30日進入臺灣臺中
    看守所附設勒戒所接受觀察勒戒後，認無繼續施用毒品傾向
    ，於87年11月11日釋放出所，並由臺灣臺中地方法院檢察署
    檢察官於87年11月11日以87年度偵字第23707號為不起訴處
    分確定；又因施用毒品案件，經本院於88年3月2日以88年度
    毒聲字第1393號裁定送勒戒處所進行觀察、勒戒，於88年3
    月12日進入臺灣臺中看守所附設勒戒所接受觀察勒戒後，認
    無繼續施用毒品傾向，於88年3月26日釋放出所，並由臺灣
    臺中地方法院檢察署檢察官於88年3月29日以88年度偵字第3
    224號為不起訴處分確定；再因施用毒品案件，經本院裁定
    令入戒治處所施以強制戒治後，進入臺灣臺中戒治所接受強
    制戒治，嗣因執行成效良好，經本院於89年11月8日以89年
    度毒聲字第6592號裁定停止戒治，所餘戒治期間並付保護管
    束，釋放出所後，復經本院於90年1月30日以90年度毒聲字
    第464號裁定撤銷停止戒治，令入戒治處所施以強制戒治，
    於90年4月3日再度進入臺灣臺中戒治所繼續接受強制戒治，
    於90年11月9日執行完畢釋放出所，該部分並經提起公訴，
    經本院於89年10月17日以89年度訴字第1679號判處有期徒刑
    1年確定在案等情，此有臺灣高等法院被告前案紀錄表1份在
    卷可稽，則被告於前開觀察勒戒執行完畢釋放後，5年內已
    再犯施用毒品犯行，本件施用毒品之犯行，自應予依法追訴
    。本件事證已臻明確，被告犯行，洵堪認定。
二、按海洛因、甲基安非他命分別係屬毒品危害防制條例所定之
    第一、二級毒品，不得非法施用。被告前開施用毒品第一級
    毒品海洛因及第二級毒品甲基安非他命之犯行，分別係犯毒
    品危害防制條例第10條第1項之施用第一級毒品罪、第10條
    第2項之施用第二級毒品罪。被告為供施用而分別持有第一
    、二級毒品之低度行為，應各為施用第一、二級毒品之高度
    行為所吸收，均不另論處。被告所犯施用第一、二級毒品之
    犯行，其犯意各別，行為互殊，法益亦異，應予分論併罰。
    查：被告前因施用毒品罪，經本院於96年12月21日以96年度
    訴字第3328號判處有期徒刑1年、6月，應執行有期徒刑1年2
    月，經臺灣高等法院臺中分院於97年2月26日以97年度上訴
    字第490號判決駁回上訴，復經最高法院於97年5月15日以97
    年度台上字第2068號判決駁回上訴確定；於97年6月4日入監
    執行，於98年7月16日因縮短刑期執行完畢等情，此有臺灣
    高等法院被告前案紀錄表在卷可稽，被告前受有期徒刑之執
    行完畢後，5年以內故意再犯有期徒刑以上之前開2罪，均為
    累犯，應依刑法第47條第1項之規定，分別加重其刑。爰審
    酌被告前因施用毒品之犯行，經歷觀察勒戒、強制戒治及判
    處徒刑之機會，仍無法徹底戒除施用毒品之惡習，猶故態復
    萌，再次施用毒品，無視於毒品對於自身健康之嚴重傷害及
    國家對於杜絕毒品犯罪之禁令，惟因施用毒品本身係屬自戕
    行為，對於社會所產生之潛在危害性尚屬輕微，且被告犯罪
    後業經坦承犯行，犯後態度尚稱良好，參酌公訴檢察官具體
    求處有期徒刑1年、6月，合併定其應執行有期徒刑1年2月之
    刑度，被告雖以前案距今已相隔近2年之時間才再度施用毒
    品為由，認為公訴檢察官求處之刑度過重，然本院依據被告
    之母親梁美珍於警詢中之陳述內容，指稱因發現被告之「毒
    癮」發作始報警處理等語，觀諸被告為警查獲當時已有毒癮
    存在之情形可知，被告顯然並非偶然施用毒品，而係持續施
    用相當時間，始有成癮之問題，認為公訴檢察官求處之刑度
    並無過重之情事等一切情狀，分別量處如主文所示之刑，並
    合併定其應執行之刑，以示懲儆。
三、扣案含有甲基安非他命殘渣之塑膠空袋1個，其內含之白色
    粉末確實為甲基安非他命殘渣，係屬毒品危害防制條例所規
    範之第二級毒品，業如前述，惟因該甲基安非他命殘渣數量
    甚微，無法自該塑膠空袋內單純析離，自應視為毒品，爰依
    毒品危害防制條例第18條第1項前段之規定，併予諭知沒收
    銷燬之。又扣案之注射針筒1支，係被告所有供施用第一級
    毒品海洛因所用之物；而扣案之玻璃球吸食器1支，亦係被
    告所有供施用第二級毒品甲基安非他命所用之物，業據被告
    供述屬實，爰依刑法第38條第1項第2款之規定，均併予諭知
    沒收。
據上論斷，應依刑事訴訟法第273條之1第1項、第299條第1項前
段，毒品危害防制條例第10條第1項、第2項、第18條第1項前段
，刑法第11條、第47條第1項、第51條第5款、第38條第1項第2款
，判決如主文。
中    華    民    國   100    年    6     月    15    日
                  刑事第七庭    法  官  巫淑芳
以上正本證明與原本無異。
如不服本判決應於收受判決後10日內向本院提出上訴書狀，並應
敘述具體理由；其未敘述上訴理由者，應於上訴期間屆滿後20日
內向本院補提理由書（均須按他造當事人之人數附繕本）「切勿
逕送上級法院」。
                                書記官  莊金屏
中    華    民    國   100    年    6     月    15    日
附錄論罪科刑法條：
毒品危害防制條例第10條：
施用第一級毒品者，處6月以上5年以下有期徒刑。
施用第二級毒品者，處3年以下有期徒刑。